臺灣臺中地方法院行政訴訟判決
110年度交字第199號
原      告  林大欽  
被      告  交通部公路總局新竹區監理所

代  表  人  吳季娟  
上列當事人間交通裁決事件，原告不服被告民國110年6月2日竹
監苗字第54-GT0000000號裁決書，提起行政訴訟，本院判決如下
：
    主  文
原告之訴駁回。
訴訟費用新臺幣參佰元由原告負擔。
    事實及理由
一、程序事項：本件被告之代表人原為黃萬益，嗣變更為吳季娟
    ，茲據新任代表人吳季娟具狀聲明承受訴訟，經核並無不符
    ，應予准許。另按行政訴訟法第237條之7規定，交通裁決事
    件之裁判，得不經言詞辯論為之。本件屬交通裁決事件，依
    兩造所述各節及卷內資料其事證已臻明確，本院認無經言詞
    辯論之必要，爰不經言詞辯論而為判決。
二、事實概要：原告於民國109年6月21日15時7分許，駕駛號牌M
    TY-6002號普通重型機車（下稱系爭車輛），行經臺中市豐
    原區南陽路與豐原大道四段口，因「闖紅燈」之違規行為，
    為臺中市政府警察局豐原分局（下稱舉發機關）員警認定原
    告違反道路交通管理處罰條例第53條第1項之規定，當場對
    原告掣開第GT0000000號舉發違反道路交通管理事件通知單
    。被告續於110年4月13日掣開竹監苗字第54-GT0000000號裁
    決書，依道路交通管理處罰條例第53條第1項、第63條第1項
    第3款及「違反道路交通管理事件統一裁罰基準表」之規定
    ，按期限內到案之基準，裁處原告第1階段罰鍰新臺幣（下
    同）1,800元，並記違規點數3點。然經被告重新審查，查本
    件第GT0000000號違規通知單於109年9月7日寄存送達於卓蘭
    郵局，送達之日已逾違規通知單上所記載之應到案期限109
    年8月6日，為維原告權益，應以低額裁處罰鍰1,800元整，
    裁罰金額有誤，撤銷原110年4月13日掣開之竹監苗字第54-G
    T0000000號裁決書，並於110年6月2日重新掣開竹監苗字第5
    4-GT0000000號裁決書（下稱原處分）另寄原告。
三、原告主張略以：本人回家途中莫名其妙被員警攔查，本人並
    未闖紅燈只是在路邊等人回電話給同學問期末考怎麼樣；因
    經年累月被違法攻擊，被告所為裁決違法等語，並聲明：原
    處分撤銷，訴訟費用由被告負擔。
四、被告答辯則以：
  ㈠按現行實務上舉發「闖紅燈」行為之認定，本件舉發員警自
    得清楚辨識路口號誌之變換過程與判斷原告駕車之行向，客
    觀上應無誤判之虞，又由於行車管制號誌之時相呈現以目視
    方式即足以判斷原告駕車紅燈直行之違規行為，而無須藉助
    科學儀器判斷，據此，員警當場目視原告駕車紅燈左轉認其
    有闖紅燈之違規事實，應為可採。
  ㈡本件經臺中市政府警察局豐原分局員警查證並認定違規情節
    屬實，且有路口監視畫面佐證，並無裁量不舉發空間，爰依
    法定程序逕行舉發，在交通執法作為上並無違失或不當之情
    形。本件經員警目睹攔停於原告提出陳述後除提供佩戴之密
    錄器影像更調閱路口監視器佐證，於員警提供之密錄器影像
    中原告不但不承認有違規事實還謊稱忘記身分證字號及謊報
    身分，經審視相關影像，確有違規事實，原告雖拒簽拒收違
    規通知單，惟員警已告知原告相關權利義務事項，且另寄違
    規通知單予原告，且本所苗栗監理站於接獲本件訴訟於自我
    審查階段為維原告權益，重新掣開裁決書處以低額罰鍰並重
    新送達原告，原告臨訟推諉之詞不足影響違規事實，員警舉
    發無誤等語，並聲明：原告之訴駁回，訴訟費用由原告負擔
    。
 五、本院之判斷：
  ㈠按「汽車行駛至交岔路口，其行進、轉彎，應依下列規定：
    一、應遵守燈光號誌或交通指揮人員之指揮，遇有交通指揮
    人員指揮與燈光號誌並用時，以交通指揮人員之指揮為準。
    」、「汽車駕駛人，行經有燈光號誌管制之交岔路口闖紅燈
    者，處新臺幣1千8百元以上5千4百元以下罰鍰。」、「汽車
    駕駛人有下列各款所列條款之一者，除依原條款處罰鍰外，
    並予記點：三、有……第53條……情形之一者，各記違規點數3
    點。」道路交通安全規則第102條第1項第1款、道路交通管
    理處罰條例第53條第1項及第63條第1項第3款分別定有明文
    。又依違反道路交通管理事件統一裁罰基準表之規定，機車
    駕駛人，行經有燈光號誌管制之交岔路口闖紅燈，期限內繳
    納或到案聽候裁決者，統一裁罰基準1,800元，記違規點數3
    點。
  ㈡經本院勘驗調查舉發機關提供之採證光碟，製成勘驗筆錄附
    卷為證（見本院卷第237頁），勘驗結果為：員警密錄器畫
    面時間2020/06/21 15：20：43時至15：25：16時，員警騎
    乘警用機車於臺中市豐原區保康路與圓環東路等停紅燈，並
    於綠燈時右轉圓環東路往東北方向前進，接著右轉安康路，
    再左轉永康路，復右轉南陽路，並於南陽路與豐原大道四段
    口（即南陽橋）待轉區內待轉，畫面顯示一名騎乘普通重型
    機車（下稱系爭車輛）頭戴黃色安全帽、身著藍色上衣之騎
    士正在路口等停紅燈，15：25：17時至15：32：54時，員警
    直接迴轉至對向車道將系爭車輛攔查，並告知原告這樣迴轉
    過來是闖紅燈，員警請原告出示身分證及駕照，原告表示沒
    帶，員警請原告報身分證字號，原告表示忘記了，員警再問
    車子是誰的，原告答：「是林世文的，是我姪子的」，員警
    再問：「叫甚麼名字?」，原告答：「林世文」，員警問：
    「哪個世?哪個文?」，原告答：「士氣的士，文章的文」，
    員警問：「你生日民國幾年幾月幾號生?」，原告未回答，
    方才承認車子是姪子的，並報身分證字號，表示本名叫林大
    欽，員警問原告為何謊報身分，原告表示想說沒違規。員警
    掣單完問原告是否簽名，原告揮手拒絕，員警當場告知原告
    權利義務事項，並表示罰單會另寄給原告。
  ㈢原告雖稱其未闖紅燈云云，然按道路交通標誌標線號誌設置
    規則第206條第1項第5款第1目規定：「行車管制號誌各燈號
    顯示之意義如左：五、圓形紅燈（一）車輛面對圓形紅燈表
    示禁止通行，不得超越停止線或進入路口。」可知，汽車駕
    駛人行駛至有燈光號誌管制之交岔路口，其行進、轉彎應遵
    守燈光號誌之指示，而燈光號誌顯示為圓形紅燈者，應完全
    停止並禁止為任何通行行為，不得超越停止線或進入路口。
    從而，駕駛人於紅燈狀態下，不遵守道路交通號誌紅燈之指
    示，超越停止線進入路口，應屬道路交通法規所定義「闖紅
    燈」行為。依勘驗結果所示，雖未直接拍攝到系爭車輛迴轉
    之事實，然當員警於南陽路與豐原大道四段口待轉區待轉時
    ，看見一名頭戴黃色安全帽、身著藍色上衣之騎士於路口等
    停紅燈，核與畫面顯示員警迴轉後攔查之騎士為同一人（即
    本件原告）無誤，足見舉發員警於道路交通管理事件調答表
    （見本院卷第151頁）所述發現原告騎乘系爭車輛於該路口
    紅燈迴轉之事實，應堪採信。依上開說明可知，系爭車輛確
    為闖紅燈迴轉無誤，故原告之行為自符合道路交通管理處罰
    條例第53條第1項規定「駕車行經有燈光號誌管制之交岔路
    口闖紅燈」之情形。從而，原處分應無違誤。
  ㈣綜上所述，原告違規事證明確，被告依法所為原處分並無違
    誤，原告訴請撤銷，為無理由，應予駁回。
六、本件事證已臻明確，兩造其餘主張及陳述，經核於判決結果
    不生影響，爰不逐一論列，附此敘明。
七、本件第一審裁判費為300 元，應由原告負擔，爰確定第一審
    訴訟費用額如主文第2 項所示。
據上論結，本件原告之訴為無理由，依行政訴訟法第237 條之7
、第98條第1 項前段、第237 條之8 第1 項，判決如主文。
中　　華　　民　　國　　110 　年　　11　　月　　19　　日
                  行政訴訟庭　法　官　楊萬益
以上正本證明與原本無異。
如不服本判決，應於判決送達後20日內，向本院提出上訴狀，其
未表明上訴理由者，應於提出上訴後20日內向本院補提理由書（
均須按他造人數附繕本）。上訴理由應表明關於原判決所違背之
法令及其具體內容，或依訴訟資料可認為原判決有違背法令之具
體事實。
中　　華　　民　　國　　110 　年　　11　　月　　22　　日
                              書記官　林柏名